臺灣臺中地方法院民事判決  九十一年度親字第三一號
    原      告    丙○○
    被      告    乙○○
    兼法定代理人  甲○○
右當事人間否認子女事件，本院判決如左：
    主    文
原告之訴駁回。
訴訟費用由原告負擔。
    事    實
甲、原告方面：
  一、聲明：確認被告乙○○非原告自被告甲○○受胎之婚生子。
  二、陳述：原告與被告甲○○於民國八十年一月九日結婚，但早於八十一年間即因
      故分居兩地未有往來，嗣原告與被告甲○○間之婚姻於九十年十一月二十二日
      經法院判決離婚，但原告於其與被告甲○○婚姻關係存續中，即九十年四月十
      六日在台南縣新營市生下一子即被告乙○○，是被告乙○○顯非原告自被告甲
      ○○受胎所生，實係原告在外曾與第三人發生男女間之性行為，致懷胎而生下
      被告乙○○，然依法被告吳琮閔仍推定為原告之婚生子，爰依民法第一千零六
      十三條第二項規定，提起否認子女之訴，請求判決如聲明所示。
  三、證據：提出戶籍謄本一份及出生證明書一份。
乙、被告方面：本件未經言詞辯論，被告亦未提出準備書狀作何聲明或陳述。
    理    由
一、按原告之訴，依其所訴之事實，在法律上顯無理由者，法院得不經言詞辯論，逕
    以判決駁回之，民事訴訟法第二百四十九條第二項定有明文。次按妻之受胎，係
    在婚姻關係存續中者，推定其所生子女為婚生子女。前項推定，如夫妻之一方能
    證明妻非自夫受胎者，得提起否認之訴。但應於知悉子女出生之日起，一年內為
    之，復為民法第一千零六十三條所明定。
二、查原告主張其與被告甲○○係於八十年一月九日結婚，嗣於九十年十一月二十二
    日離婚，而被告乙○○係於原告與被告甲○○婚姻關係存續中，即九十年四月十
    六日出生等事實，有其提出戶籍謄本及出生證明書各一份附卷可稽，是原告之受
    胎係在其與被告甲○○婚姻關係存續中，依民法第一千零六十三條第一項規定，
    推定被告乙○○係原告與被告甲○○之婚生子女。
三、原告雖主張：其非自被告甲○○受胎而生下被告乙○○，自得依民法第一千零六
    十三條第二項規定提起否認之訴等語。惟縱認原告主張其非自被告甲○○受胎屬
    實，依該項但書規定，其提起否認之訴，應於知悉子女出生之日起一年內為之，
    且此一年除斥期間之限制，為法院應依職權調查之事項，無待當事人主張，而原
    告既係被告乙○○之生母，應認其於被告乙○○出生之日即九十年四月十六日即
    已知悉被告乙○○出生之事實，其一年之除斥期間，應至九十一年四月十五日止
    ，惟原告於九十一年四月十六日始提起本件否認子女之訴，其起訴自其知悉被告
    乙○○出生之日起，已逾上開一年之法定期間，應認其提起本件訴訟在法律上顯
    無理由，不能准許，爰依民事訴訟法第二百四十九條第二項規定，不經言詞辯論
    ，逕以判決駁回之。
四、據上論結，本件原告之訴為無理由，依民事訴訟法第二百四十九條第二項、第七
    十八條，判決如主文。
中      華      民      國    九十一    年      五     月      七      日
                              臺灣臺中地方法院家事法庭
~B法      官  楊國精
右為正本係照原本作成
如對本判決上訴，須於判決送達後二十日內，向本院提出上訴狀，同時表明上訴理由
。
中      華      民      國    九十一    年      五      月      七      日
~B法院書記官
